【裁判字號】    97,易,3633
【裁判日期】    971231
【裁判案由】    竊盜
【裁判全文】
臺灣板橋地方法院刑事判決              97年度易字第3633號
公  訴  人  臺灣板橋地方法院檢察署檢察官
被      告  甲○○
                    （另案於臺灣士林看守所執行中）
上列被告因竊盜案件，經檢察官提起公訴（97年度偵緝字第2659
號、第2660號），本院以裁定進行簡式審判程序，判決如下：
    主  文
甲○○竊盜，累犯，處有期徒刑伍月。又竊盜，累犯，處有期徒
刑伍月。又竊盜，累犯，處有期徒刑伍月。應執行有期徒刑壹年
壹月。
    事  實
一、甲○○前因施用第一級、第二級毒品案件，經本院以94年度
    訴字第1325號分別判處有期徒刑8 月、有期徒刑5 月，應執
    行有期徒刑11月確定，復因竊盜案件，經本院以94年度易字
    第494 號判處有期徒刑10月確定；上開3 項宣告之有期徒刑
    嗣經法院裁定定其應執行有期徒刑1 年9 月確定，刑期起算
    日期為民國94年10月24日，而於96年1 月17日縮短刑期假釋
    出監，並於96年3 月15日縮刑期滿未經撤銷假釋，上開有期
    徒刑以已執行論。詎甲○○仍不知警惕，竟意圖為自己不法
    之所有，而有下列之竊盜犯行：
  (一)甲○○於97年2 月12日日間某時，在臺北縣板橋市○○路8l
    號前，持其所有之鑰匙1 支，發動乙○○所有停放於該處路
    邊之車牌號碼K6-3690 號自用小客車1 輛而竊取之，得手後
    即將之駛離該處，供己代步之用。嗣因乙○○發覺車輛遭竊
    後，即報警處理，而為警於97年12月18日下午3 時許，在臺
    北縣三重市○○○路36號前尋獲上開自用小客車，經警採集
    該車內所遺留之可疑煙蒂送鑑定後，始循線偵知上情。
  (二)甲○○復於97年2 月19日日間某時，在臺北縣中和市○○路
    ○ 段164 號對面，持上開鑰匙1 支，發動丁○○所有停放於
    該處路邊之引擎號碼L0000000H 號自用小客車1 輛（該車懸
    掛丁○○所有之DP- 8668號車輛號牌2 面）而竊取之，得手
    後即將之駛離該處，供己代步之用。嗣因丁○○發覺車輛遭
    竊後，即報警處理，而為警於97年3 月4 日下午5 時許，在
    臺北縣新店市○○路12l 號前尋獲上開自用小客車，經警採
    集該車內所遺留之可疑棉棒送鑑定後，始循線偵知上情。
  (三)甲○○再於97年2 月27日日間某時，在臺北縣三重市○○○
    路堤防外某處，持上開鑰匙1 支，發動丙○○所有停放於該
    處路邊之車牌號碼0933-FJ 號自用小貨車1 輛而竊取之，得
    手後即將之駛離該處，供己代步之用。嗣因丙○○發覺車輛
    遭竊後，即報警處理，而為警於97年2 月28日上午8 時30分
    許，在臺北縣新莊市○○街39號前尋獲上開自用小貨車，經
    警採集該車內所遺留之可疑煙蒂、指紋送鑑定後，始循線偵
    知上情。
二、案經臺北縣政府警察局新莊分局、臺北縣政府警察局中和分
    局報請臺灣板橋地方法院檢察署檢察官偵查起訴。
    理  由
一、上揭事實，業據被告甲○○於偵查中及本院審理時均坦白承
    認，核與被害人乙○○、丁○○、丙○○等人於警詢中所指
    訴之情節相符，並有被害人乙○○、丁○○、丙○○所出具
    之贓物認領保管單計4 紙、內政部警政署刑事警察局97年5
    月8 日刑紋字第0970068025號鑑驗書、臺北縣政府警察局97
    年6 月3 日北縣警鑑字第0970073220號鑑驗書各1 份等在卷
    可稽，足認被告上開自白，核與事實相符；本件事證明確，
    被告犯行堪以認定。
二、核被告所為，均係犯刑法第320 條第1 項之竊盜罪。被告前
    後3 次竊盜犯行，犯意各別，行為互異，應予分論併罰。又
    被告有如事實欄第1 項所載之犯罪科刑及執行紀錄，有臺灣
    高等法院被告前案紀錄表在卷可參，其於受有期徒刑之執行
    完畢後，5 年內故意再犯本件有期徒刑以上之罪，為累犯，
    應依刑法第47條第1 項規定加重其刑。爰審酌被告之犯罪動
    機、目的、手段、各次所竊得財物之價值、其竊盜行為對於
    各被害人所造成之損害程度，及其犯後均坦承犯行，態度尚
    稱良好等一切情狀，就其各次犯行分別量處如主文所示之刑
    ，並定其應執行之刑。至被告本件行竊所用之前述鑰匙1 支
    ，業據被告丟棄而滅失，此據被告供述明確，爰不另予宣告
    沒收，附此敘明。
據上論斷，應依刑事訴訟法第284 條之1 、第273 條之1 第1 項
、第299 條第1 項前段，刑法第320 條第1 項、第47條第1 項、
第51條第5 款，刑法施行法第1 條之1 第1 項、第2 項前段，判
決如主文。
本案經檢察官連思藩到庭執行職務
中    華    民    國    97    年    12    月    31    日
                刑事第十五庭  法  官  劉景宜
上列正本證明與原本無異。
如不服本判決，應於判決送達後10日內敘明上訴理由，向本院提
出上訴狀 (應附繕本) ，上訴於臺灣高等法院。其未敘述上訴理
由者，應於上訴期間屆滿後20日內向本院補提理由書「切勿逕送
上級法院」。
                              書記官  謝秀青
中    華    民    國    98    年    1     月    19    日
附錄本案論罪科刑法條全文：
刑法第320條第1項
中華民國刑法第320條
（普通竊盜罪、竊佔罪）
意圖為自己或第三人不法之所有，而竊取他人之動產者，為竊盜
罪，處5年以下有期徒刑、拘役或5百元以下罰金。
意圖為自己或第三人不法之利益，而竊佔他人之不動產者，依前
項之規定處斷。
前二項之未遂犯罰之。


司法院資訊處製作；財團法人民間司法改革基金會備份。
